臺灣高等法院臺中分院刑事判決
110年度上易字第476號

上  訴  人  
即  被  告  柯伯翰




上列上訴人因毀棄損壞案件，不服臺灣臺中地方法院109年度易
字第1725號中華民國110年2月19日第一審判決（起訴案號：臺灣
臺中地方檢察署109年度偵字第12637號），提起上訴，本院判決
如下：
    主  文
上訴駁回。
    犯罪事實及理由
一、本案經本院審理結果，認原審判決所為認事用法均無不當，
    量刑亦屬妥適，應予維持，並引用原審判決書之記載（如附
    件）。
二、上訴人即被告（下稱被告）甲○○上訴意旨略以：㈠告訴人乙○
    ○提出之監視器影片有遭其加工後製的情形；㈡被告於警詢供
    述雖然沒有提到用穩潔清除牆壁，此乃因承辦警員陳政豪係
    以輕鬆話家常的方式進行偵訊，被告遂沒有必要去講述為讓
    新認識的朋友留下不好看的印象而去清除牆壁黏貼的膠帶，
    請求勘驗被告民國109年3月27日偵訊光碟，以明被告是否有
    說「帶朋友來」這件事、當時偵訊氛圍如何、員警是否有說
    他也不知道裝潢是指什麼事情；㈢當時我是在清除住家大門
    旁邊牆壁的膠帶，此與碎屑係在告訴人大門玄關處並無不合
    ，且被告清除牆壁膠帶勢必站進告訴人玄關，這是被告為何
    要以塑膠袋蓋住監視器的原因之一，另一方面也不想被告新
    認識的朋友被拍到或看到隔壁怎麼在大門裝監視器；因為膠
    帶是透明的，不能因為影片無從辨識牆壁上貼有膠帶，即否
    定牆壁上貼有膠帶；㈣被告於原審即請求傳訊小米工程師，
    以明網路有無斷線、監視器是否經過加工，請求鈞院再予傳
    訊；㈤被告於原審另請求傳喚員警吳定霖以釐清鑑識小組為
    何沒有到場之緣由，請求鈞院再予傳訊；㈥告訴人於報案時
    僅提到裝潢、網路線遭毀損，並未提到膠條，而門柱封以膠
    條實稱不上裝潢，請求勘驗告訴人109年1月27日調查筆錄光
    碟；㈦告訴人提不出本案事發前該膠條照片以供比對，實不
    應排除該膠條係告訴人當下為了勘查門柱間隙看裡面有沒有
    線路而自行破壞之可能；㈧膠條係毫無用益價值及交換價值
    之物，縱有受損，亦無造成財產價值滅失或減少之侵害；㈨
    告訴人並未提出109年1月26日之租賃契約書，無法證明其案
    發時係承租人之事實；㈩檢察官起訴遭毀損之膠條應係偵卷
    第113頁牆壁磁磚面以內之膠條，然告訴人於原審所證述者
    應係偵卷第113頁牆壁磁磚面以上的膠條，然此位置監視器
    根本拍不到，且告訴人提不出案發前該處膠條之照片以供比
    對，不能僅以被告以塑膠袋罩鏡頭，就什麼都算在被告頭上
    ；被告沒有毀損膠條之動機，膠條毫無價值可言，要毀損
    也是會毀損有價值的東西；以偵卷第113頁照片中牆壁磁磚
    面以上的膠條而言，缺口達數十公分，如果地上碎屑卻是膠
    條碎屑，為何僅有如此之數等語。
三、經查，被告有如原審判決犯罪事實所載之毀損犯行，已經原
    審引述證人即告訴人乙○○於警偵訊及原審審理之證述，被告
    自白部分、卷附監視器影像擷取翻拍畫面、勘驗筆錄等件為
    據（見原審判決理由貳、二、（一）（二）1、2、3述），
    並逐一駁斥被告否認犯罪所持之辯解如何不足採信（見原審
    判決理由貳、二、（三）1、2、3述），說明被告本案所毀
    損之膠條，足以喪失美觀之功能、可防止水滲入縫隙、協助
    固定牆壁及門柱等功用（見原審判決理由貳、二、（二）4
    述），再說明被告所聲請調查之證據（傳喚屋主到庭作證、
    傳喚小米工程師、傳喚警員）認均核無必要（見原審判決理
    由貳、二、（四）述），均詳細記載於原審判決理由內，因
    認被告本案毀損犯行之犯罪事證明確，予以論罪科刑，經核
    所為採證認事用法及得心證之理由，均與卷內事證及經驗法
    則無所違背，堪稱允當。
四、被告上訴意旨雖仍執前開情詞置辯。惟：
　㈠告訴人乙○○於偵審期間之證述內容均否認有變造、偽造監視
    器光碟一事，本院基於公平法院起見，將卷由告訴人提出之
    監視器光碟一片，囑託專業且富公信力之內政部警政署刑事
    警察局鑑定結果，該局認：送鑑光碟影像，檢視其影格，「
    00000000.mp4」、「00000000.mp4」影像畫面及時間序列連
    續，「00000000.mp4」影像畫面連續（無時間資訊）等，未
    發現有明顯中斷情形等語，此有該局110年7月1日刑鑑字第1
    100058453號函文在卷（見本院卷第99頁）可按，是以，被
    告上訴意旨再執其個人主觀臆測之詞，認告訴人所提出之監
    視器係遭後製加工云云，顯然要無可採。其聲請傳喚小米工
    程師欲釐清監視器是否遭加工後製云云，亦無此必要性。
  ㈡被告雖請求勘驗其109年3月27日警詢調查光碟一節。惟被告
    於該次警詢確實供稱：「因為他（告訴人）利用他的監視器
    監視我的大門，而且有錄音，我為了不讓他這樣，所以把他
    鏡頭蓋住，蓋住之後我就出門了」（見109偵12637卷第24、
    25頁），與其原審所供用穩潔清除貼在我大門旁邊牆壁上滿
    滿的膠帶（見原審卷第119頁），確實不符。況且，被告上
    訴狀提及其沒有必要跟警員說明：為讓新認識的朋友留下不
    好看的印象而去清除牆壁黏貼的膠帶一事，亦直承並未對警
    員提及清除膠帶或以穩潔清除膠帶之事，而其所指有向警員
    述及「帶朋友來」一節縱係屬實，亦無礙於其於警詢中根本
    未提及有以穩潔清除牆壁膠帶一事。故本院認為並無勘驗其
    警詢光碟之調查必要性。
　㈢至被告住處大門牆壁之厚紙板貼有膠帶一情，證人乙○○於原
    審審理時證述為其所貼，且早已經清理乾淨（見原審卷第10
    9頁），而經勘驗本案案發之監視器光碟及擷取畫面，並未
    見及被告所指厚紙板處仍貼有膠帶，並經原審承審法官一再
    提示監視器擷取畫面，詢問「被告何處有膠帶，沒看到有膠
    帶？」一節後，被告方供稱：「膠帶是透明的，妳這樣誰看
    到得到，膠帶是透明的」（見原審卷第108頁），並於上訴
    狀提及「因為膠帶是透明的，不能因為影片無從辨識牆壁上
    貼有膠帶，即否定牆壁上貼有膠帶」，亦直承從監視器畫面
    看不出有膠帶之事實。是以，被告主張其係在以穩潔清除其
    住處大門牆壁上黏貼之膠帶一節，自非可採。
　㈣由卷附監視器擷取畫面，前後對照比對（見原審卷第144頁）
    ，已足確認靠近告訴人住處大門門柱內之膠條確實於
　　109年1月26日14時56分至15時6分之間遭毀損，且有碎屑掉
    落在紅色地毯上，甚屬清晰而明確。則被告上訴意旨再以告
    訴人並未提出事發前膠條照片、膠條不算是裝潢、膠條為毫
    無用益價值、交換價值之物，膠條缺口如達數十公分，地上
    碎屑卻如此之數，否認告訴人上開膠條非其毀損云云，尚屬
    無據。
　㈤又膠條確實有美觀之功能、可防止水滲入縫隙、協助固定牆
    壁及門柱等功用，縱使金錢價值非巨，然確實具有上開效能
    。被告雖未破壞告訴人其他財物以致造成其巨大損失，然就
    被告直承之以塑膠袋蓋住告訴人住處門前之監視器，復破壞
    膠條等行為以觀，已足使居住其內之告訴人居家環境、基本
    生活安寧受威脅，此經證人乙○○於警偵訊及原審審理時一再
    證述屢遭被告騷擾，對我們心理恐懼更多，我希望補回去膠
    條，而且不要做類似的事情（見109偵12637卷第28、72頁）
    ，光是他這個膠條，消掉的膠條都會對我跟家人造成很大的
    陰影（見原審卷第103頁）可明。足見告訴人所承受之心理
    壓力更甚於財物上價值。
　㈥至被告雖供稱其是因為新朋友來訪，不想讓新朋友看到告訴
    人住處有監視器，及看到其住處大門牆壁有膠帶要清除，所
    以才蓋住告訴人住處監視器鏡頭云云。然依卷附所勘驗告訴
    人提供監視器影像檔案，期間共計自109年1月26日14時52分
    0秒起至15時7分1秒止，只見被告自其住處大門走出以塑膠
    袋蓋住後，之後再掀開塑膠袋，前後共計15分鐘，從影片中
    看不出牆壁有塑膠或厚紙板有塑膠需清除之情況（此與被告
    於原審109年8月5日審理期日提出厚紙板上明顯可見之塑膠
    袋包覆並不相同），而告訴人住處前之監視器僅攝錄其住處
    門前之小公設，未及於被告住處大門，實亦不可能會攝錄及
    進出被告大門之人士，況且，被告始終未供述其所謂新朋友
    為何人，是否真有此節，不無疑問。反觀，在被告以塑膠袋
    蓋住告訴人住處大門監視器後，告訴人大門門框膠條已遭破
    壞，紅色地毯上亦已有碎屑，此外，別無其他人出入，足認
    上開毀壞膠條應係被告所為，被告否認此節，亦無可採。
五、綜上所述，被告上訴意旨所指摘各節，均要無理由。其本件
    上訴為無理由，應予駁回。
六、被告經本院合法傳喚無正當理由不到庭，爰不待其到庭陳述
    逕行判決。
據上論斷，應依刑事訴訟法第371條、第373條、第368條，判決
如主文。
本案經檢察官林宏昌提起公訴，檢察官甲○○到庭執行職務。
中　　華　　民　　國　 109　　年　　 9 　　月　　23 　日
            刑事第九庭  審判長法　官　紀　文  勝
                              法　官　紀  佳  良
                              法　官　賴  妙  雲
以上正本證明與原本無異。
不得上訴。                      
                              書記官  林  玉  惠
　　　　　　　　　　　　　　　
中　　華　　民　　國　　110 　年　　9 　　月　　23　　日